# 咨询陈版及各位专家非同一控制下合并的商誉问题

提问人：laoshiqan 时间：2012-02-28 12:59:39
咨询陈版及各位专家，现A公司 2010 年给同一控制合并了一个集团B（A占B51%），B账面当时账面净资产是 40 亿，其中商誉是 5 亿。
B集团期末时的可辨认净资产公允价值是 36 亿元（账面净值 40 亿-5亿商誉+可辨认净资产增值 1 亿元），因此当时确认少数股东权益=36亿*49%。 2011 年末B集团的对商誉计提了 1 亿元的减值，期末账面净值 45 亿元，商誉为 4 亿元，可辨认净资产增值部分连续计算为0.5亿元，那么 2011 年末的A合并B的按照公允价值调整后的报表净资产为45-4+0.5=41.5吗？当期计提的商誉 1 亿的减值是否影响A合并B的利润表，是否要加回来？ 如果加回来分录如何做？借：资本公积 贷资产减值损失吗？

回答人：chenyiwei
因为A合并B是非同一控制下企业合并，B的商誉不会被自动延续到A的合并报表中，而是需要根据A合并B集团的合并对价和购买日B集团的可辨认净资产公允价值重新计算，所以B集团自身帐面上对商誉计提的减值准备应当不会自动导致A的合并报表层面确认商誉减值损失，但A应当把B自身报表中的商誉减值作为一个减值迹象，对A的合并报表层面所确认的对B的合并商誉（尤其是分配到与B确认减值的商誉所对应的资产组或者资产组组合的部分）是否也已发生减值予以关注。需注意的是：在不同的合并报表层面，商誉的确认及其减值影响是不同的，不能简单地逐层往上传递。 在本案例中，A编制合并报表时，应当冲销B自身合并报表上的商誉及其减值损失，在A的合并报表层面重新确认商誉及其减值损失。